臺灣高等法院民事裁定
109年度聲字第229號
聲  請  人
即  上訴人  甲○○ 
兼  上一人
法定代理人  乙○○ 
聲  請  人
即  共  同
訴訟代理人  張家琦律師

上列聲請人甲○○、乙○○與相對人即被上訴人蕭詩暉間本院108年
度上字第620號請求侵權行為損害賠償事件，聲請人交付法庭錄
音光碟，本院裁定如下：
    主  文
許可交付聲請人本院108年度上字第620號請求侵權行為損害賠償
事件中華民國108年12月10日、109年4月7日準備程序法庭錄音光
碟。
聲請人就第一項所示數位錄音光碟內容，不得散布、公開播送，
或為非正當目的使用。
聲請費用由聲請人負擔。
    理  由
一、按「當事人及依法得聲請閱覽卷宗之人，因主張或維護其法
    律上利益，得於開庭翌日起至裁判確定後六個月內，繳納費
    用聲請法院許可交付法庭錄音或錄影內容。但經判處死刑、
    無期徒刑或十年以上有期徒刑之案件，得於裁判確定後二年
    內聲請。」、「前項情形，依法令得不予許可或限制聲請閱
    覽、抄錄或攝影卷內文書者，法院得不予許可或限制交付法
    庭錄音或錄影內容。」，法院組織法第90條之1第1項、第2
    項定有明文。次按「當事人及依法得聲請閱覽卷宗之人，因
    主張或維護其法律上利益，聲請交付法庭錄音或錄影內容時
    ，應敘明理由，由法院為許可與否之裁定。」、「法院受理
    前項聲請，如認符合聲請人要件，並在聲請期間內提出，且
    就所主張或維護法律上之利益已敘明者，除法令另有排除規
    定外，應予許可。」、「第一項聲請經法院裁定許可者，每
    張光碟應繳納費用新臺幣五十元。」、「持有第一項法庭錄
    音、錄影內容之人，就取得之錄音、錄影內容，不得散布、
    公開播送，或為非正當目的使用。」，亦為法庭錄音錄影及
    其利用保存辦法第8條第1至4項所明定。
二、聲請意旨略以：聲請人甲○○、乙○○為本院108年度上字第620
    號請求侵權行為損害賠償事件之上訴人，聲請人張家琦律師
    為上2人之共同訴訟代理人，被上訴人之訴訟代理人先前所
    提書狀及其於本院民國（下同）108年12月10日準備程序期
    日，並未提及臺北榮民總醫院前後回函有不一致，及其所謂
    不一致之具體事項，但其卻於109年4月7日陳述「於前次開
    庭及先前書狀有主張不一致之處」，為證明被上訴人訴訟代
    理人所述不實，及遲延隨意主張之不可信及無理由之處，以
    維護聲請人之法律上利益，依民事訴訟法第242條第1項、法
    庭錄音錄影及其利用保存辦法第8條第1項、第2項及律師閱
    卷要點第2條第19條規定，聲請交付本院108年12月10日、10
    9年4月7日準備程序期日法庭錄音光碟等語。
三、查聲請人甲○○、乙○○為本院108年度上字第620號請求侵權行
    為損害賠償事件之上訴人，聲請人張家琦律師為上2人之共
    同訴訟代理人，為依法得聲請閱覽卷宗之人。聲請人已敘明
    聲請交付上開事件本院108年12月10日、109年4月7日準備程
    序期日法庭錄音光碟以維護其法律上利益之理由，依照上開
    規定，其所為聲請，核無不合，應予准許。惟聲請人依法就
    取得之法庭數位錄音光碟內容，不得散布、公開播送，或為
    非正當目的使用，併特予裁示以促其注意遵守。
四、爰裁定如主文。
中　　華　　民　　國　　109 　年　　5 　　月　　18　　日
                  民事第十九庭  
                      審判長法  官  魏麗娟
                            法  官  游悅晨
                            法  官  陳慧萍
正本係照原本作成。
不得抗告。
中　　華　　民　　國　　109 　年　　5 　　月　　18　　日

  　　　　　　　　　　　　　書記官  任正人